【裁判字號】    98,交聲,2124
【裁判日期】    980827
【裁判案由】    聲明異議
【裁判全文】
臺灣高雄地方法院交通事件裁定        98年度交聲字第2124號
原處分機關  交通部公路總局高雄區監理所
代  表  人  劉育麟
異  議  人  甲○○
上列異議人因違反道路交通管理處罰條例案件，對於交通部公路
總局高雄區監理所於民國98年6 月25日所為之處分（高監營裁字
第裁80-BYEJ00594號），聲明異議，本院裁定如下：
    主  文
異議駁回。
    理  由
一、本件異議意旨略以：原處分認異議人於民國98年5 月12日下
    午6 時40分許，騎乘車牌號碼ZXZ-129 號輕型機車，沿高雄
    市前鎮區○○○路由北往南方向行駛，行至有燈光號誌管制
    之高雄市前鎮區○○○路與三多四路交岔路口時（下稱系爭
    路口），適燈號轉為紅燈，仍逕行左轉切入同址三多四路路
    段，為警攔停舉發，原處分機關乃依道路交通管理處罰條例
    第53條第1 項、第63條第1 項第3 款規定，裁處異議人罰鍰
    新臺幣（下同）1,800 元，並記違規點數3 點；惟異議人認
    其並無闖紅燈行為，其係兩段式左轉進入同址三多四路，且
    通過停止線時，號誌尚未轉變為紅燈，復依員警舉發位置距
    離系爭路口約有100 公尺遠，視野不佳，且有車輛停放及往
    來，遮蔽視線，而認員警舉發錯誤，為此，爰依法聲明異議
    等語。
二、按汽車駕駛人，行經有燈光號誌管制之交岔路口闖紅燈者，
    處新臺幣1,800 元以上5,400 元以下罰鍰；汽車駕駛人有第
    53條情形者，記違規點數3 點，道路交通管理處罰條例第53
    條第1 項、同條例第63條第1 項第3 款分別定有明文。復按
    停止線，用以指示行駛車輛停止之界限，車輛停止時，其前
    懸部分不得伸越該線；又車輛面對圓形紅燈表示禁止通行，
    不得超越停止線或進入路口，道路交通標誌標線號誌設置規
    則第170 條第1 項前段、第206 條第5 款第1 目分別訂有明
    文。是車輛面對圓形紅燈時仍逕予穿越路口至銜接路段，含
    左轉、直行、迴轉及右轉（依箭頭綠燈允許行使者除外）即
    視為闖紅燈之行為，亦有交通部82年4 月22日交路字第0098
    11號函1 紙參照。
三、經查：
（一）異議人於前揭時、地，騎乘前揭機車，行至有燈光號誌管
      制之系爭路口時，適燈號轉為紅燈，仍逕行左轉切入上址
      三多四路路段，為警攔停舉發一節，業據證人即舉發員警
      乙○○於本院調查時證稱：於上址三多路段綠燈3 秒時，
      異議人沒有迴轉，亦未兩段式轉彎至待轉區，直接闖紅燈
      從上址成功一路左轉切入三多四路等語（見本院98年8 月
      10日訊問筆錄第2 頁），異議人亦不爭執於前揭時、地，
      騎乘前揭機車至系爭路口為警攔停之情。此外，並有高雄
      市政府警察局掌電字第BYEJ00594 號舉發違反道路交通管
      理事件通知單（下稱舉發通知單）、交通部公路總局高雄
      區監理所98年6 月25日高監營裁字第裁80-BYEJ00594號裁
      決書、送達證書影本各1 份在卷可佐。足見異議人確有騎
      乘前揭機車面對圓形紅燈時，仍逕予左轉穿越路口，依前
      開法令函釋意旨，自屬闖紅燈之行為無訛。
（二）異議人雖以前詞置辯，惟異議人前則稱：其係通過停止線
      時係看見黃燈3 、4 秒云云，後改稱：其通過停止線時，
      看見紅綠燈上是綠色倒數3 、4 秒云云，前後供述齟齬，
      顯悖常情，自難盡信。而證人乙○○於本院調查時結證稱
      ：其舉發時視線未受有遮蔽，確實看得到異議人違規，舉
      發當時現場雖有停放車輛及公車行駛中，然其舉發時並未
      遮蔽其視線等語（同前訊問筆錄第3 頁），足見員警舉發
      當時視野良好，視距無礙，並無遮蔽，自得據實舉發無疑
      。復從卷附異議人提出現場照片以觀，有現場照片4 張在
      卷可稽（見移送卷第8 至9 頁），足徵證人乙○○確可自
      取締地點（即同路段三多影城前計時034095號停車格）目
      視系爭路口及上址三多四路路段之號誌燈號，則酌以號誌
      管制乃相對性設置，除號誌有故障之情形外，當一方號誌
      為綠燈通行時，他方必為紅燈號誌以示停止，故證人乙○
      ○雖無法輕易觀測上址成功一路之號誌轉變，惟其舉發異
      議人時，時值其所在上址三多四路路段號誌為綠燈3 秒，
      如前述，自可憑以判斷異議人騎乘上址成功一路路段正值
      號誌紅燈狀態無訛。是以，證人乙○○前揭證述與客觀事
      實相符，且其身為執行公權力之公務員，除民事責任外，
      尚須擔負刑事、行政責任，亦與異議人間素不相識，夙無
      仇隙，自無甘冒偽證重責來攀誣異議人，故證人乙○○前
      揭證述，堪與採信，異議人前揭所辯，不足為採。
四、綜上所述，因異議人於上述時、地，騎乘前揭機車，行經有
    燈光號誌管制之交岔路口闖紅燈，則原處分機關依道路交通
    管理處罰條例第53條第1 項及第63條第1 項第3 款規定，裁
    處異議人罰鍰1,800 元，並記違規點數3 點，並無違誤，異
    議人執上開情詞聲明異議，洵無理由，應予裁定駁回。
五、據上論斷，應依道路交通案件處理辦法第19條，裁定如主文
    。
中    華    民    國    98    年    8     月    27    日
                              交通法庭法  官  謝枚霏
以上正本證明與原本無異。
如不服本裁定，應於收受送達後5 日內向本院提出抗告狀。
中    華    民    國    98    年    8     月    27    日
                                      書記官  楊馥如


司法院資訊處製作；財團法人民間司法改革基金會備份。
